# 关于关联方及关联交易认定，小弟还需请教各位。

提问人：moqiushi 时间：2015-07-31 16:39:07
A公司为上市公司，B公司持股A公司超过5%，根据关联交易指引，A公司与B公司构成关联人，同时，A公司与B公司未来共同投资设立C公司，各持股50%，B公司合并报表，A公司贷款 10 亿元给C公司，B公司未贷款。我个人对其中的关联交易有如下理解： 1.交易指引上说明：”上市公司的关联交易，是指上市公司或者其控股子公司与上市公司关联人之间发生的可能导致转移资源或者义务的事项“，A公司参股C公司，在关联方认定上，明确没有这一条，那么上市公司参股企业与上市公司不构成关联交易，所以A与C公司正常的公允的产品交易，不构成关联交易。 2.A公司对C公司提供了借款（财务资助），根据关联交易”上市公司与关联人共同投资的公司提供大于其股权比例或投资比例的财务资助......“，根据这一条，A公司持股50%，但提供了100%的贷款，那此项交易就构成了关联交易。 3.”上市公司股东大会审议关联交易事项时，关联股东应当回避表决，也不得代理其他股东行使表决权。“，现在双方分歧就出现在这一条，A公司不想自己独立出资进行财务资助，B公司认为，A公司的大股东与此项关联交易不构成关联方，在股东大会表决时不用回避，可以通过股东大会。从关联交易指引看，对关联股东进行了定义: 第六十一条 本指引所指上市公司关联股东，系指具有下列情形之一的股东： （一）为交易对方； （二）为交易对方的直接或者间接控制人； （三）被交易对方直接或者间接控制； （四）
与交易对方受同一法人或其他组织或者自然人直接或间接控制； （五）因与交易对方或者其关联人存在尚未履行完毕的股权转让协议或者其他协议而使其表决权受到限制和影响的股东； （六）中国证监会或者本所认定的可能造成上市公司利益对其倾斜的股东。
现在我想咨询的问题： 第六十一条第（二）是指C公司的控制人，需要回避表决，第（三）”被交易对方直接或者间接控制“这一条表述的是指的A公司的控股股东还是参股C公司直接或间接控制的其他公司,麻烦各位明示。其次，A公司向C公司提供财务资助，A公司的大股东需不需要回避表决？或者，从规定上哪里有规定，大股东此种情况必须回避表决？谢谢

回答人：chenyiwei
A和B各持有C的 50 ％股权，但A向C提供贷款，这是否意味着A持有C的股权只是形式，实质是C的债权人？如果是，则C不看作A的合营企业或联营企业，相应地A与C之间的资金往来不构成关联交易。如果C仍然是A的联营企业，则向联营企业提供融资是典型的关联交易。对此类关联交易的决策程序和信息披露等，建议搜索交易所上市规则并咨询监管机构人士。